【裁判字號】    97,易,180
【裁判日期】    970812
【裁判案由】    毒品危害防制條例
【裁判全文】
臺灣板橋地方法院刑事判決               97年度易字第180號
公  訴  人  臺灣板橋地方法院檢察署檢察官
被      告  甲○○
                      政事務所）
                    （另案於臺灣臺北監獄臺北分監執行中）
上列被告因違反毒品危害防制條例案件，經檢察官提起公訴（96
年度毒偵字第7855號、第8399號、第8491號），因被告於準備程
序中就被訴事實為有罪之陳述，經本院裁定進行簡式審判程序，
並判決如下：
    主  文
甲○○施用第二級毒品，累犯，處有期徒刑肆月；又施用第二級
毒品，累犯，處有期徒刑肆月，扣案之甲基安非他命壹包（驗餘
淨重零點零伍公克），沒收銷燬；包裝上開甲基安非他命之外包
裝袋壹只沒收；又施用第二級毒品，累犯，處有期徒刑肆月，扣
案之甲基安非他命壹包（驗餘淨重零點壹陸公克），沒收銷燬；
包裝上開甲基安非他命之外包裝袋壹只沒收。應執行有期徒刑拾
月，扣案之甲基安非他命貳包（驗餘淨重共零點貳壹公克），沒
收銷燬；包裝上開甲基安非他命之外包裝袋貳只沒收。
    事  實
一、甲○○前於民國94年間因施用毒品案件，經本院裁定送觀察
    、勒戒，因認無繼續施用毒品之傾向，於94年6 月10日釋放
    出所，另臺灣板橋地方法院檢察署檢察官於94年6 月15日以
    94年度毒偵字第1429號不起訴處分確定；又因施用毒品案件
    ，經本院以95年度簡字第4986號判處有期徒刑4 月確定，另
    因竊盜案件，經本院以94年度易字第611 號判處有期徒刑7
    月確定，二案接續執行，於96年5 月12日縮刑期滿執行完畢
    。復因施用毒品案件，經本院以96年度簡字第7966號判處有
    期徒刑5 月確定，另因施用毒品，分經臺灣臺北地方法院以
    97年度簡字第23號、第330 號判處有期徒刑5 月、4 月確定
    。詎仍不知悔改，分別基於施用第二級毒品甲基安非他命（
    起訴書均誤載為安非他命）之犯意，於下列時地，為下列犯
    行：
  （一）於96年7 月29日晚間8 時30分許，在台北縣三重市○○
        路○ 段之友人住處，以放置甲基安非他命於玻璃球上燒
        烤之方式，施用甲基安非他命1 次。嗣於96年7 月30日
        清晨5 時許，在台北市○○區○○路150 號，為警查獲
        ，經採其尿液送驗呈甲基安非他命陽性反應，而查知上
        情。
  （二）於96年10月16日下午3 時許，在台北縣三重市○○路○
        段47巷5 號2 樓住處，以放置甲基安非他命於玻璃球上
        燒烤之方式，施用甲基安非他命1 次。嗣於96年10月17
        日晚間11時50分許，在台北縣三重市○○路與和平街口
        ，為警查獲，並扣得甲基安非他命1 包（淨重0.07公克
        ，取樣0.02公克鑑驗用罄，剩餘0.05公克），另採其尿
        液送驗呈甲基安非他命陽性反應，始悉上情。
  （三）於96年10月19日晚間7 時許，在上址住處，以相同方式
        施用甲基安非他命1 次。嗣於同日晚間9 時許，在台北
        縣三重市○○路與自強路口，為警查獲，並扣得甲基安
        非他命1 包（起訴書誤載為2 包；淨重0.18公克，取樣
        0.02公克鑑驗用罄，剩餘0.16公克），另採其尿液送驗
        呈甲基安非他命陽性反應，始查悉上情。
二、案經臺北市政府警察局南港分局移送及臺北縣政府警察局三
    重分局報告臺灣板橋地方法院檢察署檢察官偵查起訴。
    理  由
一、上揭施用第二級毒品甲基安非他命等事實，迭據被告甲○○
    於警詢、偵查及本院審理中坦承不諱，而被告各次為警查獲
    時採集之尿液，經送驗結果均呈甲基安非他命陽性反應，此
    有、臺灣尖端先進生技醫藥股份有限公司濫用藥物檢驗報告
    （尿液檢體編號：009328號）1 份、臺灣檢驗科技股份有限
    公司CH/2007/A1567 號、CH/2007/A1551 號濫用藥物尿液檢
    驗報告各1 份、臺北市政府警察局偵辦毒品案件尿液檢體委
    驗單1 份、臺北縣政府警察局三重分局查獲毒品案件被移送
    者姓名代碼對照表2 份在卷可佐，另有甲基安非他命2 包（
    其中1 包淨重0.07公克，取樣0.02公克鑑驗用罄，剩餘0.05
    公克、另1 包淨重0.18公克，取樣0.02公克鑑驗用罄，剩餘
    0.16公克）扣案可憑，被告上開自白與事實相符，堪信其為
    真實。另按人體施用甲基安非他命後，其主要代謝物中，未
    改變型態之甲基安非他命占施用劑量達43﹪，安非他命則約
    為5 ﹪；人體若係施用安非他命後，主要代謝物中則有未改
    變型態之安非他命，但無甲基安非他命，此經法務部調查局
    以93年5 月4 日調科壹字第09362413980 號函釋明在案。足
    見人體若施用安非他命，其尿液代謝物不可能出現甲基安非
    他命，惟人體若施用甲基安非他命，其尿液代謝物除主要有
    甲基安非他命外，亦可能有少量之安非他命。查被告之尿液
    經送驗後，除呈現少量安非他命陽性反應外，主要係呈現甲
    基安非他命之陽性反應，依上開函示，被告自不可能係施用
    安非他命，而應係施用甲基安非他命，起訴書記載被告係施
    用安非他命，容有誤解，應予更正。又被告前於94年間因施
    用毒品案件，經本院裁定送觀察、勒戒，因認無繼續施用毒
    品之傾向，於94年6 月10日釋放出所，另臺灣板橋地方法院
    檢察署檢察官於94年6 月15日以94年度毒偵字第1429號不起
    訴處分確定；又因施用毒品案件，經本院以95年度簡字第
    4986號判處有期徒刑4 月確定；復因施用毒品案件，經本院
    以96年度簡字第7966號判處有期徒刑5 月確定，另因施用毒
    品，分經臺灣臺北地方法院以97 年 度簡字第23號、第330
    號判處有期徒刑5 月、4 月確定，有臺灣高等法院被告前案
    紀錄表1 份附卷可佐，其於觀察、勒戒執行完畢釋放後5 年
    內，再犯上開施用毒品案件後，再為本件施用毒品犯行，應
    可認定。本案事證明確，被告犯行洵堪認定，應予依法論科
    。
二、核被告甲○○所為，均係犯毒品危害防制條例第10條第2 項
    之施用第二級毒品罪（共3 罪）。被告施用甲基安非他命前
    後持有甲基安非他命行為，因意在供己施用，其持有之低度
    行為應為施用之高度行為所吸收，不另論罪。又被告前因施
    用毒品案件，經本院以95年度簡字第4986號判處有期徒刑4
    月確定，另因竊盜案件，經本院以94年度易字第611 號判處
    有期徒刑7 月確定，二案接續執行，於96 年5月12日縮刑期
    滿執行完畢，有上開刑案紀錄表1 份在卷可參，其於5 年以
    內故意再犯本件有期徒刑以上之罪，為累犯，應依刑法第47
    條第1 項規定分別加重其刑。爰審酌被告有施用毒品之前科
    紀錄、其犯罪之手段、國中畢業之智識程度、施用毒品係對
    自己身體之殘害，及其犯罪後坦承犯行之態度等一切情狀，
    分別量處如主文所示之刑，並定其應執行之刑。
三、於96年10月16日扣案之白色透明結晶粉末1 包（淨重0.07公
    克，取0.02公克鑑驗用罄，驗餘淨重0.05公克），為第二級
    毒品甲基安非他命，有臺灣檢驗科技股份有限公司CH/2007/
    B0288 號濫用藥物檢驗報告1 紙附卷可憑，另於96年12月19
    日扣案之白色明結晶粉末1 包（淨重0.18公克，取0.02公克
    鑑驗用罄，驗餘淨重0.16公克），為第二級毒品甲基安非他
    命，有臺灣檢驗科技股份有限公司CH/2007/A2075 號濫用藥
    物檢驗報告1 紙在卷可稽，均應依毒品危害防制條例第18條
    第1 項前段規定沒收並銷燬之。扣案包裝上開甲基安非他命
    之外包裝袋共2 只，非不可與毒品分離，係用於包裹毒品，
    防止其裸露、潮濕，便於攜帶施用，認均為被告所有，並供
    犯罪所用之物，爰依刑法第38條第1 項第2 款規定宣告沒收
    。
據上論斷，應依刑事訴訟法第273 條之1 第1 項、第299 條第 1
項前段、第284 條之1 ，毒品危害防制條例第10條第2 項、第18
條第1 項前段，刑法第11條前段、第47條第1 項、第38條第1 項
第2 款、第51條第5款，判決如主文。
本案經檢察官陳旻源到庭執行職務。
中    華    民    國    97    年    8     月    12    日
                  刑事第十三庭  法  官  俞秀美
以上正本證明與原本無異。
如不服本判決，應於判決送達後10日內向本院提出上訴狀（應附
繕本）。
                                書記官  謝怡貞
中    華    民    國    97    年    8     月    12    日
附錄本案論罪科刑之法條：
毒品危害防制條例第10條
施用第一級毒品者，處 6 月以上 5 年以下有期徒刑。
施用第二級毒品者，處3 年以下有期徒刑。


司法院資訊處製作；財團法人民間司法改革基金會備份。
